【裁判字號】    90,台上,620
【裁判日期】    900214
【裁判案由】    違反槍砲彈藥刀械管制條例
【裁判全文】
最高法院刑事判決                                  九十年度台上字第六二○號
    上  訴  人  甲○○
右上訴人因違反槍砲彈藥刀械管制條例案件，不服台灣高等法院台中分院中華民國八
十九年十一月二十一日第二審判決（八十九年度上訴字第一六三○號，起訴案號：台
灣台中地方法院檢察署八十七年度偵字第二七三二八號、八十八年度偵字第二七四五
號），提起上訴，本院判決如左：
    主  文
上訴駁回。
    理  由
按刑事訴訟法第三百七十七條規定：上訴於第三審法院，非以判決違背法令為理由，
不得為之。是提起第三審上訴，應以原判決違背法令為理由，係屬法定要件，且必須
依據卷內資料為具體之指摘，並足據以辨認原判決已具備違背法令之形式，始屬相當
。本件原判決維持第一審論處上訴人甲○○以連續未經許可，持有手槍罪刑部分之判
決，駁回上訴人之第二審上訴，業已敘明所憑之證據及得心證之理由。經核原判決從
形式上觀察，尚無認定事實不憑證據或採證違背法則之情形存在。上訴意旨略稱：(一)
上訴人係自行帶同警員前往藏放槍、彈之地點，起出槍、彈，應符合自首之要件，原
判決未依法減輕其刑，顯有違誤；(二)本件與第一審法院民國八十八年度重訴字第九二
六號案件，有連續犯裁判上一罪之關係，該案經第一、二審判決上訴人有罪後，業據
上訴人另案提起第三審上訴，原審就本件再為科刑之判決，亦有未合等語。惟查：(一)
裁判上之一罪，其一部分犯罪如已因案被發覺，被告雖在檢察官或司法警察官訊問中
，陳述其未發覺之部分犯罪行為，並不符合刑法第六十二條之規定，不應認有自首之
效力。本件原判決係認定上訴人未經許可，先後二次連續持有槍枝及子彈，經警查獲
其第一次之犯行，並扣得上訴人持有之該部分槍、彈後，上訴人始供出其第二次犯行
及藏放該部分槍、彈之地點，並帶警前往起出等情，則依照上開說明，上訴人連續犯
行之一部分，既已先被發覺，自不生自首之效力。原判決未依自首之規定，減輕其刑
，顯與上訴意旨所指判決不適用法則之違背法令情形，並不相當。(二)連續犯須連續數
行為而犯同一罪名，始能成立。卷查上訴人另犯之原法院八十九年度上訴字第六七七
號（即第一審法院八十八年度重訴字第九二六號）案件，係經判處未經許可，製造槍
枝罪刑（見原審卷第一○三至一一六頁所附該案第一、二審判決繕本），與本件上訴
人所犯未經許可，持有手槍罪，二罪之犯罪構成要件有異，罪名並不相同，自無成立
連續犯裁判上一罪之餘地，上訴意旨未依卷內資料為具體指摘，其所指原判決違法情
事，又與法律規定得為第三審上訴理由之違法情形，不相適合，自非適法之第三審上
訴理由。其上訴違背法律上之程式，應予駁回。
據上論結，應依刑事訴訟法第三百九十五條前段，判決如主文。
中      華      民      國     九十     年      二      月     十四     日
                              最高法院刑事第十二庭
                                  審判長法官  林  增  福
                                        法官  邵  燕  玲
                                        法官  吳  昆  仁
                                        法官  陳  世  雄
                                        法官  惠  光  霞
      右正本證明與原本無異
                                              書  記  官
中      華      民      國     九十     年      二      月     二十     日


司法院資訊處製作；財團法人民間司法改革基金會備份。
